# 合同取得成本分摊问题

提问人：wx_634387e92ba2 时间：2022-12-22 17:57:28
陈老师及各位老师你们好
项目上遇到以下实务问题，不知如何解决，希望得到大家的指导。
1 、背景：海外子公司A为了抢占市场，获得某个客户的订单，因此在当地赠送了该大客户一批设备。这批设备金额的价值非常高。赠送背景为:因为业务原因，之前该大客户一直是和其他厂商合作的，现若要与A合作，必须拆除一些基础设备。因此该大客户希望A来承担这部分成本，A为了争得这个大客户，才赠送了这批设备。赠送后，确实发生了实际效果，立马获得了与这个赠送相关的一系列合同（替换掉设备后，该大客户就一定会下某种类型的订单，是高度紧密相关的，但这种合同是一部分，还会获得该客户其他类型订单）
2 、问题：这个看起来好像还不是完完全全的成本，符合了准则中对于合同取得成本的定义。但是由于因为这个赠送后续到底会产生多少合同是无法预估的，所以不知道这个合同取得成本该如何分摊进成本？
想问下陈老师就这个问题有啥见解吗？期待得到您的回复，感谢！

回答人：chenyiwei
将合同履约成本作为一项资产确认并后续分摊的前提是可以明确确定该项合同取得成本与后续取得的合同及所确认的收入之间的对应关系。因此，如果在发生这些赠送设备的投入时，受赠方（客户）并未给出将给多少订单的确定承诺，因而无法合理确定这些投入后续将如何收回的，则这些投入应视同广告费，直接费用化计入销售费用处理。
如果有部分确定可获取的订单，但仅依靠这部分订单的毛利无法回收全部合同取得成本的，则以这些可确定的订单的预计毛利额为限，可将这部分赠送设备成本作为合同取得成本予以资本化，对应地在后续这些对应收入实现时将其摊销列入销售费用。超出部分的合同取得成本仍在发生时直接计入销售费用。